臺灣板橋地方法院民事判決　　　　　　　 93年度訴字第905號
原　　　告　袁震天即嘉通娛樂股份有限公司之破產管理人
訴訟代理人　吳春美律師
　　　　　　林恕律師
　　　　　　洪婷芸律師
被　　　告　榮昱印製廠股份有限公司
法定代理人　丙○○○
訴訟代理人　陳純仁律師
複 代理 人　乙○○
上列當事人間返還不當得利事件，本院於民國94年10月24日言詞
辯論終結，判決如下：
    主  文
被告應給付原告新臺幣肆拾陸萬伍仟伍佰貳拾陸元，及自民國九
十三年二月二十六日起至清償日止，按年息百分之五計算之利息
。
原告其餘之訴駁回。
訴訟費用由被告負擔十分之七，餘由原告負擔。
本判決第一項於原告以新臺幣壹拾陸萬元為被告供擔保後，得為
假執行。但被告如於執行標的物拍定、變賣或物之交付前，以新
臺幣肆拾陸萬伍仟伍佰貳拾陸元為原告預供擔保，或將請求標的
物提存，得免為假執行。
原告其餘假執行之聲請駁回。
　　事實及理由
一、程序方面：
  (一)嘉通娛樂股份有限公司（公司統一編號：00000000，下稱嘉
    通公司）業於民國92年2 月20日經臺灣士林地方法院以91年
    度破字第16號民事裁定宣告破產，並由該院依法予以公告，
    同時選派袁震天律師擔任嘉通公司之破產管理人，有上開裁
    定1 份附於本院93年度促字第6719號支付命令卷可稽。
  (二)原告於訴狀送達後，將訴之聲明之金額由新臺幣（下同）「
    615,999 元」變更為「687,875 元」，屬擴張應受判決事項
    之聲明，且不甚礙被告之防禦及訴訟之終結，被告於訴之變
    更亦無異議，而為本案之言詞辯論，依民事訴訟法第255 條
    第1 項第1 、3 、7 款及第2 項之規定，應予准許。
二、原告主張：
    被告於91年1月1日至91年12月31日承租破產人嘉通公司所有
    坐落臺北縣林口鄉工二工業區○○路10號之1、2樓房地（包
    含空地1,000 坪及地下室等各項公共設施，下稱系爭廠房）
    ，並於92年1 月1 日至92年9 月25日間向原告承租系爭廠房
    。詎91年12月間嘉通公司竟發現被告未經其同意，即占用該
    未承租之系爭廠房3 樓房屋，被告除隨意堆放其物品及工具
    外，甚且隔間供員工宿舍使用，計占用面積638.91平方公尺
    （含A 區、C 區、廁所、雨棚、B 、C 區之走廊及棧板置放
    於陽台之面積）。應以每平方公尺121 元計算相當於租金之
    不當得利，故自91年12月底截至92年9 月26日被告取得系爭
    廠房所有權時止，被告計獲有687,875 元（77,308×2 ÷31
    《91年12月底》＋77,308×8 《92年1 至8 月》＋77,308×
    25÷30《92年9 月1 日至25日》＝687,875 ，元以下四捨五
    入）相當於租金之不當得利，應返還原告等語。併為聲明：
    (一)被告應給付原告687,875 元，及自支付命令送達之翌日起
    至清償日止，按年息百分之五計算之利息。(二)原告願供擔保
    ，請准宣告假執行。
三、被告則以：
  (一)被告於91年12月間經嘉通公司同意，而將系爭廠房3 樓隔間
    供員工宿舍使用，面積計37.33坪，並非211坪。兩造於92年
    5 月23日簽訂協議書，由被告另租臺北縣林口鄉○○路29之
    9 號倉庫供嘉通公司無償使用，且負保管、看顧之責，另答
    應於原告助理每次到系爭廠房整理雜物時，均由被告提供外
    勞供其使喚，以補償被告聯繫上之可能之疏忽。因此被告認
    為雙方應是已取得共識，即以被告所承租之上開粉寮路倉庫
    供原告使用，以補償或抵付被告使用系爭廠房3 樓部分面積
    之對價。故被告並無不當得利。
  (二)系爭廠房及其3 樓部分經  鈞院拍賣，而由被告於92年9 月
    14日標購取得產權，且依兩造於92年7 月31日就系爭廠房所
    簽訂之廠房租賃合約（下稱系爭租約），兩造已同意將先前
    嘉通公司所收之押租保證金1,14 2,000元移作系爭租約之押
    租保證金。且原告亦承諾將來系爭租約屆滿或終止時，將返
    還該筆押租保證金（載於系爭租約第4 條第3 項，此承諾在
    嘉通公司破產後，應屬破產財團之債務），被告自得主張與
    破產財團之債權相抵銷。
  (三)被告取得系爭廠房及其3 樓部分之所有權後，原告仍無權占
    用被告所有系爭廠房3 樓部分，雖於臺灣臺北地方法院92年
    度訴字第6101號審理時，經地政機關就原告之物品實際占用
    空間予以測量其占用面積為250.44平方公尺（約75坪），惟
    原告既占用系爭廠房3 樓中央之大辦公室，其人員要上下樓
    出入，應經電梯、走道及該辦公室外之迴廊等公共設施，此
    部分仍應按比例計入原告之占用面積內，故該案之判決認原
    告僅占用面積為250.44平方公尺（約75坪），少算公共設施
    部分之占用面積約25坪，約131,577元，此等131,577元被告
    仍得主張抵銷原告之本件不當得利請求權。
  (四)被告當時已向嘉通公司承租系爭廠房（即該廠房1、2樓及全
    部廠房之基地），故就被告使用系爭廠房3 樓隔間供員工宿
    舍使用部分，則占用土地之損害金自不得重複計算。該廠房
    1 、2 樓（計2576.08 平方公尺）之課稅價值僅6,267,100
    元，3 樓增建部分為1029.74 平方公尺（即311.5 坪）中之
    37坪計算，被告占用之房屋價值僅243,499 元，原告請求每
    月按每平方公尺121 元計算實太高，請求減少之等語，資為
    抗辯。併為答辯聲明：(一)原告之訴駁回。(二)如受不利判決，
    被告願供擔保，請准宣告免為假執行。
四、兩造均不爭執之事實：
　(一)被告自83年起向嘉通公司承租坐落臺北縣林口鄉○○區○○
    路10號1 樓廠房及空地，於85年2 月6 日續約一年，於86年
    2 月25日再續約一年，86年12月23日續約一年。87年6 月間
    被告另向嘉通公司承租上開廠房2 樓全部。於88年底被告與
    嘉通公司再訂廠房租賃契約，租賃標的為1、2樓房地（包含
    空地一千坪及地下室等各項公共設施，即系爭廠房），押租
    保證金為1,142,000 元，其後於89年12月續約，押租金同前
    ，於90年12月31日再續約，押租金亦同前。嗣嘉通公司於92
    年2 月20日經士林地院以91年度破字第16號民事裁定宣告破
    產，由原告擔任嘉通公司之破產管理人，兩造於92年7 月31
    日就系爭廠房簽訂系爭租約。其後系爭廠房遭本院拍賣，由
    被告得標承購，並於92年9 月26日取得不動產權利移轉證書
    。又系爭租約已因被告取得租賃標的物之所有權而終止，原
    告已於93年12月21日返還系爭廠房3 樓予被告（有臺灣臺北
    地方法院92年度訴字第6101號及臺灣高等法院94年度上易字
    第207 號民事判決、裁定附卷可稽，見本院卷二第8 至19頁
    、第155 至160 頁）。
  (二)被告自91年12月底至92年9月25日被告取得系爭廠房所有權
    之前一日止，占用該未承租之系爭廠房3 樓房屋，隔間供員
    工宿舍使用。嗣本院於94年6月3日履勘現場時，被告並有堆
    放其物品及工具之情形，經本院同時囑託臺北縣新莊地政事
    務所在現場施行測量結果，被告之占用面積計638.91平方公
    尺（含A 區、C 區宿舍、廁所、雨棚、B 、C 區之走廊及棧
    板置放於陽台之面積，見本院卷二第73至80頁、第90頁、第
    117 至132 頁）。
  (三)兩造於92年5 月23日簽訂協議書，由被告另租臺北縣林口鄉
    ○○路29之9 號倉庫供嘉通公司無償使用，且負保管、看顧
    之責，另答應於原告助理每次到系爭廠房整理雜物時，均由
    被告提供外勞供其使喚，以補償被告聯繫上之可能之疏忽。
  (四)系爭租約第4 條第1 項約定：「乙方（被告）於簽訂本契約
    之同時，應以現金或簽發乙方為發票人，甲方（原告）為受
    款人之即期支票繳付甲方押租保證金，計114 萬2000元整。
    」並未載明以被告之前交予嘉通公司之押租金抵付系爭租約
    之押租保證金（見本院卷一第80至81頁）。
  (五)原告自92年12月20日起即無權使用系爭廠房3 樓，系爭廠房
    3 樓遭原告物品占用面積為250.44平方公尺，此經臺灣臺北
    地方法院於92年度訴字第6101號事件中親赴現場勘驗查明，
    有勘驗筆錄及被告提出之現場照片附卷足憑，復有臺北縣新
    莊地政事務所製作之土地複丈成果圖可稽。又依兩造於92年
    7 月31日簽訂之系爭租約約定，租金為每月40萬元，租賃標
    的物約1,000坪，約合3,306平方公尺（1000×3.30579=3305
    .79）， 則每平方公尺之租金應為121 元（400000÷3306 =
    120.99，元以下四捨五入）。
五、原告主張：被告自91年12月間未經嘉通公司同意，即占用未
    承租之系爭廠房3 樓房屋，被告除隨意堆放其物品及工具外
    ，甚且隔間供員工宿舍使用，計占用面積638.91平方公尺（
    含A區、C區、廁所、雨棚、B、C區之走廊及棧板置放於陽台
    之面積）。應以每平方公尺121 元計算相當於租金之不當得
    利，故自91年12月底截至92年9 月26日被告取得系爭廠房所
    有權時止，被告計獲有687,875 元不當得利，應返還原告等
    語。被告則辯稱：如上述三、(一)至(四)所示等語。經查：
  (一)按民事訴訟如係由原告主張權利者，應先由原告負舉證之責
  　，若原告先不能舉證，以證實自己主張之事實為真實，則被
  　告就其抗辯事實即令不能舉證，或其所舉證據尚有疵累，亦
  　應駁回原告之請求。又請求履行債務之訴，除被告自認原告
  　所主張債權發生原因之事實外，應先由原告就其主張此項事
  　實，負舉證之責任，必須證明其為真實後，被告於其抗辯事
  　實，始應負證明之責任，此為舉證責任分擔之原則（最高法
  　院17年上字第917號、43年臺上字第377號判例意旨參照）。
  (二)被告自91年12月底起至92年3月4日止，占用該未承租之系爭
    廠房3 樓房屋，隔間供員工宿舍使用37.66 坪。嗣本院於94
    年6 月3 日履勘現場時，被告並有堆放其物品及工具之情形
    ，經本院同時囑託臺北縣新莊地政事務所在現場施行測量結
    果，被告之占用面積計637.7 平方公尺（含A 區、C 區宿舍
    、廁所、雨棚、B 、C 區之走廊及棧板置放於陽台之面積）
    ，為兩造所不爭執，並有履勘現場照片及原告在92年3 月5
    日所拍之現場照片、勘驗筆錄、臺北縣新莊地政事務所土地
    複丈成果圖、被告提出之估價單、統一發票（見本院卷二第
    73至80頁、第90頁、第117 至132 頁、第83至84頁）為證，
    堪信為真實。又依證人丁○○、甲○於94年6 月3 日本院履
    勘現場時之證詞（見本院卷二第75至78頁），被告於92 年3
    月5 日時占用系爭廠房3 樓房屋之使用情形及範圍與本院履
    勘現場時所看到的使用情形是大同小異，核其證詞與上開92
    年3 月5 日所拍之現場照片大致相符。衡情被告使用系爭廠
    房3 樓房屋之面積並非全部，而僅有部分空間，其使用部分
    空間大小常因被告之實際需要而有增減變動，實無法嚴格要
    求原告在每一存續期間之每一時點，均證明其範圍，且被告
    對於原告在92年3 月5 日所拍之現場照片之真正，亦不爭執
    。綜上，應認被告自91年12月底（91年12月31日）起至92年
    3 月4 日止，占用系爭廠房3 樓房屋之面積為37.66 坪，合
    約11.39 平方公尺。另自92年3 月5 日起至92年9 月25日被
    告取得系爭廠房所有權之前一日止，占用系爭廠房3 樓房屋
    之面積為637.7 平方公尺。
  (三)被告就其抗辯：業經嘉通公司同意，而占用上開場地之事實
    ，在原告主張其為無權占有之情況下，既未舉證以實其說，
    自無可採。又兩造於92年5 月23日簽訂協議書，由被告另租
    臺北縣林口鄉○○路29之9 號倉庫供嘉通公司無償使用，且
    負保管、看顧之責，另答應於原告助理每次到系爭廠房整理
    雜物時，均由被告提供外勞供其使喚，以補償被告聯繫上之
    可能之疏忽，既為兩造所不爭執，應信為真。顯見被告另租
    臺北縣林口鄉○○路29之9 號倉庫供嘉通公司使用，係屬無
    償，並無任何對價可言。況被告亦自承被告提供上開倉庫及
    外勞，係以補償被告聯繫上之可能之疏忽，並非作為被告占
    用上開場地之對價。是被告抗辯：以被告所承租之上開粉寮
    路倉庫供原告使用，以補償或抵付被告使用系爭廠房3 樓部
    分面積之對價等語，即乏依據，要不可取。
  (四)按民法第425 條所謂對於受讓人繼續存在之租賃契約，係指
    民法第421 條第1 項所定意義之契約而言，若因擔保承租人
    之債務而接受押租金，則為別一契約，並不包括在內，此項
    押租金契約為要物契約，以金錢之交付為其成立要件，押租
    金債權之移轉，自亦須交付金錢，始生效力，出租人未將押
    租金交付受讓人時，受讓人既未受押租金債權之移轉，對於
    承租人自不負返還押租金之義務。最高法院著有65年台上字
    第156 號判例可資參照。系爭租約第4 條第1 項約定：「乙
    方（被告）於簽訂本契約之同時，應以現金或簽發乙方為發
    票人，甲方（原告）為受款人之即期支票繳付甲方押租保證
    金，計114 萬2000元整。」並未載明以被告之前交予嘉通公
    司之押租金抵付系爭租約之押租保證金（見本院卷一第80至
    81頁）。又證人丁○○即致遠會計師事務所襄理亦於臺灣臺
    北地方法院92年度訴字第6101號審理時結證稱：伊有參與洽
    談系爭租約，因為清查破產人嘉通公司財產時發現有系爭廠
    房出租與被告，就催請被告繳納先前所欠租金，然後簽立系
    爭租約，袁震天律師簽定系爭租約時或之後並未收受押租金
    114 萬2000元，且被告之前繳給嘉通公司之押租金只能透過
    破產程序請求等語及證人甲○即嘉通公司破產監察人亦於同
    一事件審理時結證稱：據伊所知袁震天律師不曾收受系爭租
    約所定之押租金114 萬2000元，亦未同意被告之前交付給嘉
    通公司之押租金抵作本件押租金，92年10月29日開會時袁震
    天律師有告知被告之前付給嘉通公司之押租金無法返還，請
    被告循破產程序解決等語，參以原告擔任嘉通公司破產管理
    人之職，須依破產法相關規定分配破產人之財產予眾破產債
    權人，當無可能違背法令規定及其職責，片面承諾將系爭押
    租金返還被告。足見被告並未依系爭租約給付押租金予原告
    ，且原告亦未承諾於租期屆滿或提前終止時，將押租保證金
    返還被告（依系爭租約應係被告須另依約給付押租金予原告
    ）。至證人郭勵慧即被告公司副總經理雖於同一事件審理時
    證稱：簽訂系爭租約伊有表示要以之前付給嘉通公司之押租
    金抵兩造間租約之租金，但袁震天律師表示不要扺租金，否
    則抵掉租金被告還是要給押租金，後來袁震天律師有同意如
    果租期屆滿或終止，或是原告拍賣取得系爭廠房所有權，即
    將押租保證金返還被告等語。然其所證與上開證人經具結之
    證言已有不同，且證人郭勵慧身為被告公司副總經理，其證
    詞是否迴護被告亦非無疑，而就簽約時有無其他人在場復證
    稱不記得，則除其證言外並無其他證據可證明被告所陳為真
    實，尚難遽認兩造曾約定以嘉通公司所交付之押租金抵付系
    爭租約之押租金及原告曾承諾於租期屆滿或終止時將押租保
    證金返還被告。準此，被告既未交付押租金保證金114 萬20
    00元予原告，自無請求原告返還押租金之權利，則其主張系
    爭廠房及其3 樓部分經本院拍賣，而由被告於92年9 月14日
    標購取得產權，且依兩造於92年7 月31日就系爭廠房所簽訂
    之系爭租約，兩造已同意將先前嘉通公司所收之押租保證金
    1,142,000 元移作系爭租約之押租保證金。且原告亦承諾將
    來系爭租約屆滿或終止時，將返還該筆押租保證金（載於系
    爭租約第4 條第3 項，此承諾在嘉通公司破產後，應屬破產
    財團之債務），被告自得主張與破產財團之債權相抵銷云云
    ，尚乏依據，要不可採。
  (五)被告取得系爭廠房及其3 樓部分之所有權後，原告仍無權占
    用被告所有系爭廠房3 樓部分（即上開B 區部分，位於系爭
    廠房中間），雖於臺灣臺北地方法院92年度訴字第6101號審
    理時，經地政機關就原告之物品實際占用系爭廠房3 樓部分
    空間予以測量其占用面積為250.44平方公尺（約75坪）；依
    卷附之臺灣臺北地方法院92年度訴字第6101號及臺灣高等法
    院94年度上易字第207 號民事判決略以：自原告無權占用被
    告所有系爭廠房3 樓部分之92年12月20日起迄93年8 月31日
    相當於租金之不當得利為25萬4154元（30303 × (8 ＋12/3
    1)=254154.19，元以下四捨五入）。準此，被告主張以自92
    年9 月17日起迄93年8 月共十一個半月相當於租金之不當得
    利40萬2500元對原告系爭支票債權主張抵銷，於25萬4154元
    之範圍內為有理由等語。另卷附之臺灣臺北地方法院臺北簡
    易庭93年度北簡字第8715號宣示判決筆錄略以：被告僅得就
    其餘債權即93年9 月1 日起至同年12月21日止合計為對原告
    主張抵銷，本件被告在此範圍所為抵銷抗辯應屬可採等語。
    足見，被告於上開二確定判決中既已主張就原告至93年12月
    21日止無權占用被告所有系爭廠房3 樓部分之相當於租金之
    不當得利對原告主張抵銷，且獲得此抵銷部分之勝訴判決確
    定，則此部分經抵銷之不當得利債權即已消滅，而不得於本
    件訴訟中重行主張抵銷，是被告此部分之抗辯，即不足採。
    又原告無權占用系爭廠房3 樓房屋之面積亦非全部，而僅有
    部分空間，自不能將電梯、走道及該辦公室外之迴廊等公共
    設施一併算入，況原告於占用系爭廠房3 樓中間之大辦公室
    期間，其人員要上下樓出入，雖應經電梯、走道及該辦公室
    外之迴廊等公共設施，但並不排除或妨礙其他人員（如被告
    公司人員）之占有或使用該公共設施，故此部分即不應按比
    例計入原告之占用面積內。是被告辯稱：上開判決認原告僅
    占用面積為250.44平方公尺（約75坪），少算公共設施部分
    之占用面積約25坪，約131,57 7元，此等131,577 元被告仍
    得主張抵銷原告之本件不當得利請求權等語，亦屬無據，洵
    不可採。
  (六)系爭廠房雖未含3 樓部分，惟其與1、2樓使用同一基地，就
    一般客觀情形而言，3 層樓之房屋應就共同使用之同一基地
    按比例所有（即各層樓之房屋占該基地各三分之一之持分）
    ，尚不得以被告當時已向嘉通公司承租系爭廠房（即該廠房
    1、2樓及其基地），即認被告已取得全部廠房（即第1 至3
    層樓之房屋）之基地使用權，應認被告僅取得第1、2層樓房
    屋之基地使用權，故就被告無權占有上開系爭廠房3 樓部分
    ，如以被告向原告承租系爭廠房之每平方公尺之租金計算，
    並無重複計算占用基地之損害金之情形。又依兩造於92年7
    月31日簽訂之系爭租約，系爭廠房之租金既為每月40萬元，
    且系爭廠房並非住屋，而係營業用房屋，此為兩造所不爭執
    之事實，則參酌最高法院92年度臺簡上字第46號裁定意旨，
    自不受土地法第97條第1 項所定最高限額之限制，是本件相
    當於租金之不當得利自應以系爭廠房之租金每月40萬元為計
    算基礎，不應以較此租金為低之房屋課稅現值計算或受土地
    法第97條第1 項所定最高限額之限制。從而，被告辯稱：該
    廠房1 、2 樓（計2576.08 平方公尺）之課稅價值僅6,267,
    10 0元，3 樓增建部分為1029.74 平方公尺（即311.5 坪）
    中之37坪計算，被告占用之房屋價值僅243,499 元，原告請
    求每月按每平方公尺121 元計算實太高，請求減少之等語，
    仍乏依據，要不可採。
  (七)按「無法律上之原因而受利益，致他人受損害者，應返還其
    利益。雖有法律上之原因，而其後已不存在者，亦同。」，
    民法第179 條定有明文。又依不當得利之法則請求返還不當
    得利，以無法律上之原因而受利益，致他人受有損害為其要
    件，故其得請求返還之範圍，應以對方所受之利益為度，非
    以請求人所受損害若干為準，無權占有他人土地，可能獲得
    相當於租金之利益為社會通常之觀念，是被上訴人抗辯其占
    有系爭土地所得之利益，僅相當於法定最高限額租金之數額
    ，尚屬可採，最高法院61年臺上字第1695號判例亦著有明文
    。本件被告無使用權源，擅自占用系爭廠房3 樓房屋之部分
    面積，自屬無法律上原因而受利益，原告因而受有無法使用
    系爭廠房3 樓房屋之部分面積之損害，是原告依不當得利之
    法律關係，請求被告返還占用期間計算相當於系爭廠房3 樓
    房屋之部分面積租金之利益，自屬有據。
  (八)依兩造於92年7 月31日簽訂之系爭租約，租金為每月40萬元
    ，租賃標的物約1,000坪，約合3,306平方公尺（1000×3.30
    579=3305.79）， 則每月每平方公尺之租金應為121 元（40
    0,000 ÷3306 =120.99，元以下四捨五入），被告每月因而
    受有相當於租金之不當得利各為1,378元、為77,162 元｛即
    1.自91年12月31日起至92年3月4日止，被告占用系爭廠房3
    樓房屋之面積為37.66 坪，合約11.39平方公尺部分，為1,3
    78元（121 ×11.39=1,378.19，元以下四捨五入）。2.自92
    年3月5日起至92年9 月25日止，被告占用系爭廠房3 樓房屋
    之面積為637.7 平方公尺部分，為77,162元（121 ×637.7=
    77,161.7，元以下四捨五入）｝，則1.自91年12月31日起至
    92年3月4日止，相當於租金之不當得利為2,978元（1,378 ×
     (2 ＋5/31)=2,978.13，元以下四捨五入）。2.自92年3月5
    日起至92年9 月25日止，相當於租金之不當得利為462,548
    元（77,162 ×(5/31＋5 ＋25/30)=462,547.6，元以下四捨
    五入）。是被告於上開期間占用系爭廠房3 樓房屋部分，相
    當於租金之不當得利為465,526元（即2,978元加462,548 元
    ）。
  (九)基上，原告主張自91年12月底截至92年9 月26日被告取得系
    爭廠房所有權時止，被告計獲有687,875 元不當得利，應返
    還原告等語，於465,526 元之範圍內，為有理由，應予准許
    ，逾此範圍之請求，為無理由，應予駁回。被告上開所辯，
    均乏依據，要不可採。
六、從而，原告依不當得利之法律關係，請求被告給付465,526
    元，及自支付命令送達之翌日即93年2 月26日起至清償日止
    ，按年息百分之五計算之利息，為有理由，應予准許，逾此
    範圍之請求，為無理由，應予駁回。
七、兩造分別陳明願供擔保請准宣告假執行或免為假執行，就原
    告勝訴部分，經核並無不合，爰各酌定相當之擔保金額，予
    以准許。至原告敗訴部分，其假執行之聲請即失所附麗，應
    予駁回。
八、本件事證已臻明確，兩造其餘攻擊、防禦方法及舉證，經本
    院審酌後，認對於判決結果均無影響，爰不一一論述，併此
    指明。
據上論結，本件原告之訴一部為有理由，一部為無理由，依民事
訴訟法第79條、第390條第2項、第392條，判決如主文。
中　　華　　民　　國　　94　　年　　10　　月　　31　　日
                  民事第一庭    法  官  楊千儀
以上正本證明與原本無異。
如對本判決上訴，須於判決送達後20日內向本院提出上訴狀（需
按他造人數附繕本）。
中　　華　　民　　國　　94　　年　　10　　月　　31　　日
                              　書記官　簡青根
